* ======================================================================
* Banco de Pruebas para el Modelo de Capacitor UNIFICADO
*
* Este test instancia el capacitor de dos formas:
* 1. X_schematic: Usa L y W (simulando una netlist de esquemático).
* 2. X_extracted: Usa AREA y PERIM (simulando una netlist extraída).
* Si el modelo funciona, ambos resultados deben ser idénticos.
* ======================================================================

* --- 1. Incluir la librería de modelos ---
.include models.spice


* --- 2. Circuito de Prueba ---
* --- Instancia 1: Modo Esquemático ---
Vac_sch in_sch 0 AC 1
* Capacitor de 50um x 50um, definido por L y W. AREA y PERIM se omiten.
X_schematic in_sch 0 MIM_UNIFIED L=50u W=50u

* --- Instancia 2: Modo Extraído (Post-Layout) ---
Vac_ext in_ext 0 AC 1
* Mismo capacitor de 50um x 50um, pero definido por AREA y PERIM.
* AREA = (50um * 50um) = 2500 um^2 = 2.5e-9 m^2
* PERIM = 4 * 50um = 200um = 2e-4 m
X_extracted in_ext 0 MIM_UNIFIED AREA=2.5e-9 PERIM=2e-4


* --- 3. Comando de Simulación ---
.AC DEC 10 1k 100Meg


* --- 4. Control y Graficado ---
.CONTROL
  run
  set xlog
  * Grafica la impedancia de AMBOS capacitores en la misma ventana.
  plot mag(v(in_sch)/I(Vac_sch)) mag(v(in_ext)/I(Vac_ext)) title 'Impedancia (Esquemático vs. Extraído)'
.ENDC

.END
